臺灣臺南地方法院臺南簡易庭民事判決
110年度南小字第285號
原      告  黃軒鈴  
被      告  許月美  

訴訟代理人  陳瑞霞  

            陳德昌  
上列當事人間請求損害賠償事件，經本院於民國110年5月10日言
詞辯論終結，判決如下：
    主      文
原告之訴駁回。
訴訟費用新臺幣壹仟元由原告負擔。
    事實及理由
一、原告起訴主張：
　　原告為門牌號碼臺南市○○段000巷00弄00號房屋(下稱系爭12
    號房屋)之所有權人，被告訴訟代理人陳德昌為臺南市○○段0
    00巷00弄00號房屋(下稱系爭10號房屋)之所有權人。被告與
    被告訴訟代理人陳德昌與母子關係，系爭12號房屋與系爭10
    號房屋相鄰，被告於系爭10號房屋增建廚房，因興建過程中
    施以釘鐵片、螺絲裝置抽風機，致使系爭12號房屋之外牆及
    內牆均有裂痕產生，原告屢次請求被告修繕系爭12房屋內、
    外牆裂痕之部分，均遭被告拒絕。爰依侵權行為法律關係，
    提起本件訴訟。並聲明：被告應給付原告新臺幣（下同）55
    ,125元。
二、被告則以：
　　伊於民國95年向前手購買系爭10號房屋時，系爭10號房屋之
    廚房即已增建完畢，伊並無增建廚房之情事，亦無造成系爭
    12號房屋之內外牆裂痕。原告所有系爭12號房屋之內外牆裂
    痕之情況，應係地震所造成等語，資為抗辯。並聲明：原告
    之訴駁回。
三、得心證之理由：
　㈠當事人主張有利於己之事實者，就其事實有舉證之責任，民
    事訴訟法第277 條前段規定甚明。而民事訴訟如係由原告主
    張權利者，應先由原告負舉證之責，若原告先不能舉證，以
    證實自己主張之事實為真實，則被告就其抗辯事實即令不能
    舉證，或其所舉證據尚有疵累，亦應駁回原告之請求。
　㈡本件原告主張系爭12號房屋之內外牆因被告增建廚房造成裂
    痕而受損乙節，為被告所否認，則原告請求被告負損害賠償
    責任，自應舉證證明其前揭主張為真。惟觀諸原告所提出之
    外牆裂痕照片（見本院卷第63頁右側上、下兩張照片）、內
    牆裂痕照片（見調字卷第53頁右側照片），僅得證明其所有
    系爭12號房屋之內外牆有裂損情況。又原告所主張系爭12號
    房屋內牆裂痕之上方已有一大片疑似壁癌之水泥脫落痕跡，
    而原告主張之內牆裂痕之位置即在上開壁癌水泥脫落之下方
    ，有照片附卷可查（見調字卷第53頁右側照片）。衡諸常情
    ，壁癌之產生，乃是水泥中的氫氧化鈣，被牆中的水分子溶
    出，接觸空氣中的二氧化碳，在牆面產生碳酸鈣結晶，就是
    一般看到的白毛，再加上油漆覆蓋潮溼的牆面，一旦水份受
    到室內温度的上昇變成水蒸氣，溫度下降又變回水份，這樣
    重覆的熱脹冷縮，時間久了就會破壞油漆，使油漆脫落 。
    復參酌系爭12號房屋乃為69年3月15日興建完成，有土地建
    物查詢資料表附卷可查（見本院卷第99頁）。距離原告提起
    本件訴訟即109年11月2日（見民事起訴狀本院收狀戳章，調
    字卷第11頁），已有40年之久。是以，本件原告所提出之內
    牆牆壁既有壁癌現象，則原告所稱之內牆牆壁裂痕，究係原
    告自己所有房屋老舊所致，抑或係由被告所導致，即屬有疑
    。再者，原告雖稱被告因修繕廚房遂造成原告所有之內外牆
    產生裂痕等情，然本件原告乃於101年始購入系爭12號房屋
    ，有土地建物查詢資料附卷可查（見本院卷第99頁）。本件
    原告101年購買系爭12號房屋後，被告並無因增建廚房而於
    興建過程中施以釘鐵片、螺絲裝置抽風機。至於原告所提出
    被告請泥作師傅施作磁磚之照片（見調字卷第103頁），乃
    係原告原起訴主張被告之鐵片、抽風機侵占系爭12號房屋之
    牆壁，兩造於調解期間，被告承諾於兩間房屋中間建造獨立
    牆壁，遂請泥作師傅另外建造獨立之牆壁（見調字卷第59頁
    ），並非原告所稱之被告增建廚房之情事。本件原告自行臆
    測其購買系爭12號房屋前，未能提出被告有增建廚房而損及
    系爭12號房屋之內外牆壁之證據，且原告迄今亦無提出系爭
    12號房屋內外牆牆壁於被告修繕廚房之前，確實並無裂痕存
    在之相關證據。是難以原告所提出之照片數張及估價單，即
    認原告所有之系爭12號房屋內外牆壁之裂痕為被告所造成一
    節為真實。
四、綜上所述，原告除提出估價單及照片數張外，未能提出其他
    證據證明系爭12號房屋之內外牆牆壁裂痕與被告有何關聯，
    依上開說明，原告主張系爭12號房屋之內外牆壁裂損係被告
    所造成，係屬無據。故原告依侵權行為之法律關係，請求被
    告賠償55,125元，為無理由，應予駁回。
五、本件事證已臻明確，兩造其餘攻擊防禦方法及所提證據，經
    核與判決結果均無影響，爰不一一論列，併此敘明。
六、訴訟費用負擔之依據：民事訴訟法第436條之19第1項、第78
    條。 
中    華    民    國   110    年    5     月    24    日
                  臺灣臺南地方法院臺南簡易庭
                                  法  官  葉淑儀
以上正本係照原本作成。
如不服本判決，應於送達後20日內，向本院提出上訴狀並表明上
訴理由（依民事訴訟法第436條之24第2項之規定，對於小額程序
之第一審判決提起上訴，非以其違背法令為理由，不得為之），
如於本判決宣示後送達前提起上訴者，應於判決送達後20日內補
提上訴理由書（須附繕本）。且上訴狀內應記載表明（一）原判
決所違背之法令及其具體內容。（二）依訴訟資料可認為原判決
有違背法令之具體事實者。
中    華    民    國   110    年    5     月    24    日
                                  書記官  許榮成